# 结存的预提董事会基金怎样做账务处理？

提问人：sdlxh666 时间：2018-03-20 19:24:11
内蒙古证监局在对银泰资源股份有限公司（以下简称“银泰资源”） 2016 年年报审计执业项目进行了专项检查时，发现中喜会计师事务所在执业过程存在以下问题： （二） 2015 年，银泰资源决定不再执行原董事会基金预提政策，结存余额1,280.29万元在其他应付款挂账，审计项目组仅获取银泰资源出具的《关于停止执行董事会基金计提政策的说明》。银泰资源 2015 年和 2016 年分别发生董事会费用208.28万元和420.65万元，冲减以前年度预提的董事会基金结存余额，未计入当期管理费用。公司 2016 年利润增加420.65万元，超过了中喜会计师事务所确定的银泰资源 2016 年母公司报表整体重要性水平（重要性水平为 350 万元）。年审机构未评估上述会计差错对会计报表的影响，也未再要求公司管理层更正错报。

回答人：chenyiwei
在没有明确支付计划、尚不构成现时义务的情况下预提董事会基金不符合会计处理规定，这是确认的负债不符合负债定义和确认条件，应按前期差错予以更正处理。影响重大的，应追溯重述前期报表，并按《公开发行证券的公司信息披露编报规则第 19 号—财务信息的更正及相关披露》处理。